臺灣高雄地方法院民事裁定　　　　　　　　 94年度法字第1號
聲　請　人　甲○○
即財團法人高雄市明聖宮法定代理人
非訟代理人　吳宣享
上列聲請人聲請變更組織章程，本院裁定如下：
  主  文
財團法人高雄市明聖宮組織章程第六條、第十三條、第十六條准
予變更如附表「修正後條文」欄所示。
程序費用由聲請人負擔。
  理  由
一、本件聲請意旨略以：聲請人為財團法人現任董事長，為使信
    徒參與與名冊登錄相符及相關事宜，經94年度第5 屆第10次
    董事會會議決議變更組織章程，並經94年9 月21日臨時董事
    會決議修改組織章程第條規定，請裁定准為必要之處分等語
    。
二、按財團之組織及其管理方法，由捐助人以捐助章程或遺囑定
    之；捐助章程或遺囑所定之組織不完全，或重要之管理方法
    不具備者，法院得因主管機關、檢察官或利害關係人之聲請
    ，為必要之處分；又為維持財團之目的或保存其財產，法院
    得因捐助人、董事、主管機關、檢察官或利害關係人之聲請
    ，變更其組織，民法第62條、第63條分別定有明文。而法院
    依前開法條為必要之處分及變更組織前，應徵詢主管機關之
    意見，非訟事件法第62條前段亦規定甚明。
三、查聲請人為之現任董事長，此有法人登記證書等可稽，是其
    以利害關係人向本院聲請變更處分，並無不合。又聲請人主
    張因信徒名冊與實際參與信徒不符，為修正信徒資格相關規
    定，由董事會決議修正如附表所示之組織章程等情，亦提出
    會會議記錄及章程修正對照表、臨時會議紀錄為證，並經主
    管機關高雄市政府民政局以94年10月28日以高市民政三字第
    0940012815號函表示同意在卷；本院審酌聲請人所聲請核准
    變更後之組織章程條文，與該財團法人設立之目的並不違背
    ，且與民法有關財團法人之規定亦無牴觸，並經主管機關表
    示同意，其聲請修正變更章程，並無不合，應予准許。
四、依非訟事件法第8條第1項前段，裁定如主文。
中　　華　　民　　國　　94　　年　　11　　月　　9　 　日
                  民事第一庭    法　官　林玉心
上為正本係照原本作成。
如對本裁定抗告，須於裁定送達後10日內向本院提出抗告狀。
中　　華　　民　　國　　94　　年　　11　　月　　9 　　日
                  　　　　　　　書記官　陳家宏
附表：
財團法人高雄市明聖宮組織章程修正條文對照表
┌────┬────────────┬────────────┐
│條  號  │章程（原條文）          │章程（修正後條文）      │
├────┼────────────┼────────────┤
│ 第6  條│入本法人信徒，有下列資格│入本法人信徒，有下列資格│
│        │之一者，得申請加入為本法│之一者，得申請加入為本法│
│        │人信徒：                │人信徒：                │
│        │1.具有中華民國籍，年滿20│1.具有中華民國國籍，年滿│
│        │  歲者。                │  20歲者。              │
│        │2.原明聖宮信徒名冊未加入│2.原明聖宮信徒名冊未加入│
│        │  者，自願信奉本宮神佛且│  者，自願信奉本宮神佛且│
│        │  支持本法人事業者。    │  支持本法人事業者。    │
│        │                        │信徒對董事職務有選舉權、│
│        │                        │被選舉權，並有遵守本法人│
│        │                        │規章、參與祭典、廟務活動│
│        │                        │、服從各項議決及執行指派│
│        │                        │職責之義務。            │
│        │                        │凡自願退出或被除名之信徒│
│        │                        │，喪失對本法人之一切權利│
│        │                        │義務。                  │
├────┼────────────┼────────────┤
│第13條  │本法人董事會置董事長一人│董事會置董事長一人、常務│
│        │、常務董事三人，常務董事│董事長三至五人。        │
│        │由董事會推選之，常務董事│董事長由常務董事互選一人│
│        │互選一人為董事長，並報經│為之。                  │
│        │主管機關核備。          │常務董事由董事會視需要而│
│        │                        │定。                    │
├────┼────────────┼────────────┤
│第16條  │董事會職權如下：        │董事會職權如下：        │
│        │1.董事會之董事長、常務董│1.董事會之董事長、常務董│
│        │  事之選任。            │  事之選任。            │
│        │2.年度計劃及報告之審核。│2.年度計劃及報告之審核。│
│        │3.經費之籌劃。          │3.經費之籌劃、財產、基金│
│        │4.預算及決算之審核。    │  之管理及處分。        │
│        │5.財產之處理。          │4.預算及決算之審核。    │
│        │6.基金之管理。          │5.審查、議決信徒資格。  │
│        │7.財務之監察。          │6.人事之任免與章程之修訂│
│        │8.辦理財團法人之設立及變│  及變更。              │
│        │  更登記。              │                        │
│        │9.本董事會得向有關機關申│                        │
│        │  請修訂組織章程。'     │                        │
└────┴────────────┴────────────┘
